臺灣臺南地方法院刑事判決
110年度易字第490號
公  訴  人  臺灣臺南地方檢察署檢察官
被      告  解金平





上列被告因竊盜案件，經檢察官提起公訴（110年度偵緝字第287
號），被告就被訴事實為有罪之陳述，本院改依簡式審判程序，
判決如下：
    主  文
解金平犯侵入住宅竊盜罪，累犯，處有期徒刑拾月。未扣案之犯
罪所得新臺幣肆仟參佰肆拾柒元，沒收，於全部或一部不能沒收
或不宜執行沒收時，追徵其價額。
    事實及理由
一、犯罪事實、證據及所犯法條，與檢察官起訴書記載相同，引
    用之(如附件)。
二、爰審酌被告正值年輕力壯，不思以正途取財，且已有相當多
    次之竊盜前科，猶未能記取教訓，法紀觀念十分薄弱，且於
    三更半夜，侵入告訴人住處行竊，除造成告訴人財物(新臺
    幣共5200元及香菸5包)之損失外，亦嚴重影響告訴人之居住
    安寧，至為不該，兼衡被告犯後尚知坦認犯行之態度，具高
    中肄業之教育程度，入監執行前每日約有新臺幣2、3000元
    之收入，不需扶養其他人之家庭經濟狀況等一切情狀，量處
    如主文所示之刑。 
三、被告竊得之物，小米手機1支、RED WEST香菸5包及餘款853
    元已發還告訴人，有贓物認領保管單一紙在卷可稽，另尚有
    4347元未扣案，且未合法發還，爰為沒收及追徵之諭知。
據上論斷，應依刑事訴訟法第299條第1項前段、第273條之1第1
項，刑法第321條第1項第1款、第47條第1項、刑法第38條之1第1
項、第3項，刑法施行法第1條之1第1項，判決如主文。
本案經檢察官許友容提起公訴，檢察官陳于文到庭執行職務。
中　　華　　民　　國　　110 　年　　10　　月　　19　　日
　　　　　　　　　刑事第三庭    法　官　包梅真
以上正本證明與原本無異
如不服本判決應於收受本判後20日內向本院提出上訴書狀，並應
敘述具體理由。其未敘述上訴理由者，應於上訴期間屆滿後20日
內向本院補提理由書狀（均須按他造當事人之人數附繕本）「切
勿逕送上級法院」。
  　　　　　　　　　　　　　　　書記官　薛雯庭
中　　華　　民　　國　　110 　年　　10　　月　 19 　　日
所犯法條：
中華民國刑法第321條
犯前條第 1 項、第 2 項之罪而有下列情形之一者，處 6 月以
上 5 年以下有期徒刑，得併科 50 萬元以下罰金：
一、侵入住宅或有人居住之建築物、船艦或隱匿其內而犯之。
二、毀越門窗、牆垣或其他安全設備而犯之。
三、攜帶兇器而犯之。
四、結夥三人以上而犯之。
五、乘火災、水災或其他災害之際而犯之。
六、在車站、港埠、航空站或其他供水、陸、空公眾運輸之舟、
    車、航空機內而犯之。
前項之未遂犯罰之。
附件：
臺灣臺南地方檢察署檢察官起訴書
                                    110年度偵緝字第287號
　　被　　　告　解金平　女　38歲（民國00年0月00日生）
　　　　　　　　　　　　住臺中市○○區○○路○○巷0弄00                           號
　　　　　　　　　　　　居臺中市○區○○路000○0號
　　　　　　　　　　　　國民身分證統一編號：Z000000000號
上列被告因竊盜案件，已經偵查終結，認應該提起公訴，茲將犯
罪事實及證據並所犯法條分敘如下：
　　　　　　犯罪事實
一、解金平前因竊盜案件，經法院裁定應執行有期徒刑6月確定
    ，於民國109年9月7日執行完畢。詎仍不知悔改，於109年12
    月6日凌晨3時23分許，行經臺南市○區○○路000巷00弄00號郭
    根泉住處，見該址大門未上鎖，竟意圖為自己不法之所有，
    侵入該址1樓，並徒手竊取置放在客廳電視機旁之紅包袋1個
    (內有新臺幣【下同】1200元)、香菸5包，及床邊置物櫃內
    的手機1支(含該手機皮套內之現金4000元)，得手後旋即離
    開現場。嗣郭根泉發現遭竊，報警後經警調閱鄰近監視器畫
    面，始查悉上情。
二、案經郭根泉訴由臺南市政府警察局第五分局報告偵辦。
　　　　　　證據並所犯法條
一、上揭犯罪事實，業據被告解金平於警詢時及偵查中坦承不諱
    ，其自白核與證人即告訴人郭根泉於警詢時之證述情節大致
    相符，並有現場照片5張、監視錄影翻拍照片16張及扣案物
    等照片數張、扣押筆錄、扣押物品目錄表、扣押物品收據、
    贓物認領保管單各1份在卷可資佐證，足認被告上開任意性
    自白與事實相符，應可採信，是本件事證明確，被告犯嫌洵
    堪認定。
二、核被告所為，係犯刑法第321條第1項第1款侵入住宅加重竊
    盜罪嫌。又被告有如犯罪事實欄所載之論罪科刑執行情形，
    有本署刑案資料查註紀錄表附卷可稽，於受有期徒刑執行完
    畢後，5年內故意再犯有期徒刑以上之罪，為累犯，且與前
    案罪質相同，請依刑法第47條第1項之規定及司法院釋字第7
    75號解釋意旨，量處適當之刑。至被告本案犯罪所得現金52
    00元、香菸5包及手機1支，其中現金853元、香菸5包及手機
    1支均已發還被害人，有贓物認領保管單1紙可佐，爰均不聲
    請宣告沒收，惟其餘現金4347元，已由被告花用完畢，業據
    被告供述在卷，請依刑法第38條之1第1項前段、第3項之規
    定，宣告沒收之，於全部或一部不能沒收或不宜執行沒收時
    ，追徵其價額。
三、依刑事訴訟法第251條第1項提起公訴。
　  此　致
臺灣臺南地方法院
中　　華　　民　　國　 110　　年　　4 　　月　　26　　日
　　　  　　　　　　　　　    檢 察 官  許  友  容
本件證明與原本無異　　　　　　　　　　　　　
中　　華　　民　　國　 110　　年　　5 　　月　　3 　　日
　　　　　　　　　　　　　　　書 記 官　李　貞　慧
所犯法條　　
中華民國刑法第321條
犯前條第 1 項、第 2 項之罪而有下列情形之一者，處 6 月以
上 5 年以下有期徒刑，得併科 50 萬元以下罰金：
一、侵入住宅或有人居住之建築物、船艦或隱匿其內而犯之。
二、毀越門窗、牆垣或其他安全設備而犯之。
三、攜帶兇器而犯之。
四、結夥三人以上而犯之。
五、乘火災、水災或其他災害之際而犯之。
六、在車站、港埠、航空站或其他供水、陸、空公眾運輸之舟、
    車、航空機內而犯之。
前項之未遂犯罰之。